臺灣新北地方法院板橋簡易庭民事判決
111年度板簡字第239號
原      告  禾盛國際企業股份有限公司

法定代理人  林治煌  
訴訟代理人  郭上維律師
被      告  蕭竹均  

訴訟代理人  陳彥廷律師
上列當事人間請求侵權行為損害賠償事件，原告提起刑事附帶民
事訴訟，經本院刑事庭裁定移送前來（本院110年度簡附民字第1
26號），本院於民國111年5月27日言詞辯論終結，判決如下：
    主      文
被告應給付原告新臺幣4,436,648元，及自民國110年8月25日起
至清償日止，按週年利率5%計算之利息。
本判決得假執行。
    事實及理由
一、原告主張：被告自民國102年7月起至109年4月16日止，任職
    於林治煌所經營之原告公司與重盛企業有限公司（下稱重盛
    公司），負責上開公司會計、出納等業務，並為受上開公司
    委任處理事務之人。被告竟意圖為自己不法之所有，基於詐
    欺取財之犯意，利用林治煌對其之信任，於任職不久後，趁
    林治煌經常不在國内，而上開公司除林治煌與被告外，並無
    其他員工，且其餘股東及董事亦未實際參與公司經營事務之
    機會，違背委任事務，接續以虛捏公司不實支出項目向林治
    煌請款之方式，使林治煌陷於錯誤而開立原告公司合作金庫
    商業銀行新泰分行（下稱合庫銀行）帳號0000000000000號
    帳戶支票交付予被告，被告再持前開支票兒現而取得新臺幣
    （下同）5,538,439元；及接續於106年9月6日起至109年2月
    15日止，以虛捏公司不實支出項目向林治煌請款之方式，使
    林治煌陷於錯誤而支付款項。為此，爰依民法第184條第1項
    前段、後段、第179條規定，請求被告賠償損害等語。並聲
    明：㈠被告應給付原告4,436,648元，及自刑事附帶民事起訴
    狀繕本送達翌日起至清償日止，按週年利率5%計算之利息。
    ㈡願供擔保請准宣告假執行。
二、被告則以：被告不爭執其於102年7月起至109年4月16日止，
    任職原告公司期間，以虛捏公司不實支出項目向原告請款，
    致使原告受有6,362,648元之損失。惟被告自109年4月起迄
    今，已償還原告1,926,000元，扣除上開部分，尚有4,436,6
    48元仍未清償等語，資為抗辯。並聲明：㈠原告之訴駁回。㈡
    如受不利判決，願供擔保請准宣告免為假執行。
三、按因故意或過失，不法侵害他人之權利者，負損害賠償責任
    ，民法第184條第1項前段定有明文。原告主張被告於上開期
    間，虛捏公司不實支出項目向林治煌請款，致林治煌陷於錯
    誤開立原告公司合作金庫銀行之帳戶支票交付予被告，被告
    再持前開支票兌現取款，被告另虛捏公司不實支出項目向林
    治煌請款，致林治煌陷於錯誤而支付款項，被告前揭行為已
    不法侵害原告之財產法益，且與原告所受損失間具相當因果
    關係，而構成民事侵權行為等事實，有本院110年度簡字第2
    273號刑事判決在卷可稽，且經本院調取上開刑事案件偵審
    卷宗，查核屬實，且為被告所不爭執，堪信原告前開主張為
    真。準此，原告依前開規定，請求被告負損害賠償責任，洵
    屬有據。又原告因被告前開行為受有6,362,648元之損失，
    被告迄今業已償還原告1,926,000元等情，有被告提出之明
    細表、清償明細、存款憑條、通訊軟體LINE對話紀錄及本院
    110年度簡上字第502號刑事案件審判筆錄存卷可參，且未據
    原告爭執，是以，原告請求被告賠償4,436,648元(計算式：
    6,362,648元－1,926,000元＝4,436,648元)，即為可採。　
五、綜上所述，原告依民法第184條第1項前段規定，請求被告給
    付4,436,648元，及自刑事附帶民事起訴狀繕本送達翌日即1
    10年8月25日起至清償日止，按週年利率5%計算之利息，為
    有理由，應予准許。
六、本件事證已臻明確，兩造其餘之攻擊防禦方法及所提證據，
    於判決結果不生影響，爰不一一論列，併此敘明。
七、本件係適用簡易訴訟程序所為被告敗訴之判決，爰依職權宣
    告假執行。又原告聲請供擔保宣告假執行之部分，僅係促使
    法院職權發動，毋庸另予准駁之表示。另被告陳明願供擔保
    ，請求免為假執行，核無不合，爰酌定相當擔保金額准許之
    。
八、由刑事庭移送民事庭之附帶民事訴訟案件，免納裁判費用，
    此有刑事訴訟法第504條第2項之明文規定。據此，原告提起
    本件刑事附帶民事訴訟請求被告賠償損害，依法無需繳納裁
    判費，另綜觀卷內資料，兩造復無其他訴訟費用之支出，爰
    無庸宣告兩造各應負擔訴訟費用之金額。
中　　華　　民　　國　　111 　年　　6 　　月　　24　　日
                  臺灣新北地方法院板橋簡易庭
                            法  官  施函妤
以上為正本係照原本作成。
如不服本判決，應於送達後20日內，向本院提出上訴狀並表明上
訴理由，如於本判決宣示後送達前提起上訴者，應於判決送達後
20日內補提上訴理由書（須附繕本）。
中　　華　　民　　國　　111 　年　　6 　　月　　25　　日
　　　　　　　　　　　　　  書記官  吳昌穆